臺灣士林地方法院刑事判決　　　　　　　 94年度訴字第236號
公　訴　人　臺灣士林地方法院檢察署檢察官
被　　　告　甲○○
上列被告因毒品危害防制條例案件，經檢察官提起公訴（94年度
毒偵字第289 號），經本院訊問被告後，被告為有罪之答辯，本
院合議庭裁定認本件宜由受命法官獨任進行簡式審判程序，判決
如下：
    主  文
甲○○連續施用第一級毒品，累犯，處有期徒刑拾月；又連續施
用第二級毒品，累犯，處有期徒刑柒月。應執行有期徒刑壹年肆
月。
    事  實
一、甲○○前曾因施用毒品案件，經臺灣桃園地方法院以87年度
    毒聲字第513 號裁定送觀察、勒戒後，認無繼續施用毒品之
    傾向，經臺灣桃園地方法院檢察署檢察官於87年7 月14日以
    87 年 度偵字第9096號為不起訴處分確定，嗣再犯施用毒品
    案件，經同法院以87年度毒聲字第2485號裁定送觀察、勒戒
    後，認有繼續施用毒品傾向，由該院以88年度毒聲字第1140
    號裁定令入戒治處所施以強制戒治1 年，旋又以88年度毒聲
    字第3214號裁定停止戒治，所餘戒治期間並交付保護管束，
    於89年2 月24日保護管束期滿，並經同法院以88年度易字第
    627 號判決處有期徒刑5 月確定，於89年6 月22 日 易科罰
    金執行完畢。復分別再於90年3 月8 日為警採尿前回溯120
    小時及96小時內某時，在不詳地點，施用第1 級毒品海洛因
    及第2 級毒品安非他命，由同法院以90年毒聲字第3086號裁
    定施以強制戒治1 年，於92年10月29日停止強制戒治並出監
    ，並由台灣桃園地方法院檢察署檢察官以92年度毒偵緝字第
    19號、92年度毒偵字第66號提起公訴，經同法院於92年7 月
    29日以92年訴字第912 號分別處有期徒刑9 月、5 月及3 月
    ，應執行有期徒刑1 年2 月，嗣經台灣高等法院於93 年4月
    29日以92年4 月29日以92年度上訴字第3846號駁回上訴確定
    ，於93年12月22日入監服刑。詎甲○○不知悛悔，於前開強
    制戒治執行完畢釋放後5 年內，復基於施用毒品之概括犯意
    ，於93年7 、8 月間起至93年12月11日止，以針筒注射海洛
    因、以玻璃球燒烤吸食安非他命等方式，連續多次在臺北市
    北投區○○路83號5 樓居住處所，分別施用第1 級毒品海洛
    因及第2 級毒品安非他命，約1 星期施用1 次，迄93年12
    月15日上午11時15分許，在臺北市北投區○○○路○ 段1 號
    ，因另案為警通緝到案並採集尿液，其尿液經送鑑驗結果呈
    鴉片類及安非他命類毒品陽性反應，始悉上情。
二、案經台北市政府警察局北投分局報請臺灣士林地方法院檢察
    署檢察官偵查起訴。
    理  由
一、上揭犯罪事實，業經被告甲○○於本院審理時坦承不諱，且
    被告為警查獲後，經採集尿液送驗結果，呈安非他命及嗎啡
    陽性反應，有台灣尖端先進生技醫藥股份有限公司93年12月
    22日濫用藥物檢驗報告1 份附卷可稽，足徵被告前開施用第
    1 級毒品海洛因及第2 級毒品安非他命之自白與事實相符，
    堪予採信。按施用毒品經強制戒治執行完畢後，5 年內再犯
    毒品危害防制條例第10條之施用毒品罪者，檢察官應依法追
    訴，毒品危害防制條例第23條第2 項定有明文。經查被告前
    曾因施用毒品案件，經臺灣桃園地方法院以87年度毒聲字第
    513 號裁定送觀察、勒戒後，無繼續施用毒品之傾向，經臺
    灣桃園地方法院檢察署檢察官於87年7 月14日以87年度偵字
    第90 96 號為不起訴處分確定，又再犯施用毒品案件，經同
    法院以87年度毒聲字第2485號裁定送觀察、勒戒後，認有繼
    續施用毒品傾向，經同法院以88年度毒聲字第1140號裁定令
    入戒治處所施以強制戒治1 年，旋又以88年度毒聲字第3214
    號裁定停止戒治，所餘戒治期間並交付保護管束，於89年2
    月24日保護管束期滿。嗣三犯施用毒品案件由同法院以90年
    毒聲字第3086號強制戒治，於92年10月29日停止強制戒治並
    出監，並經同法院以92年訴字第912 號判處徒刑，並定應執
    行有期徒刑1 年2 月，嗣經台灣高等法院以92年4 月29日以
    92 年 度上訴字第3846號駁回上訴確定等情，分別有臺灣桃
    園地方法院檢察署檢察官92年度毒偵緝字第19號及92年度毒
    偵字第66號起訴書、台灣高等法院92年度上訴字第3846號刑
    事判決、臺灣高等法院被告全國前案紀錄表、臺灣士林地方
    法院檢察署刑案資料查註紀錄表各1 份附卷可參，足認被告
    係於強制戒治執行完畢釋放後5 年內再犯本件施用毒品犯行
    ，而應追訴處罰甚明。本件事證明確，被告犯行洵堪認定。
二、按海洛因及安非他命分別為毒品危害防制條例第2 條第2 項
    第1 、2 款所規定之第1 級及第2 級毒品，核被告甲○○所
    為係犯毒品危害防制條例第10條第1 項之施用第1 級毒品罪
    及同條第2 項之施用第2 級毒品罪。其施用前後持有毒品之
    低度行為為施用毒品之高度行為所吸收，均不另論罪。又被
    告多次施用第1 級毒品及多次施用第2 級毒品，各時間緊接
    ，各犯罪手法相同，並各觸犯構成要件相同之罪，顯係各基
    於概括犯意分別為之，均屬連續犯，應各依刑法第56條規定
    ，以一罪論，並均加重其刑。又被告所犯連續施用第1 級毒
    品罪與連續施用第2 級毒品罪，其犯意各別，行為互殊，應
    予分論併罰。被告前有事實欄所列前案經判處有期徒刑及執
    行完畢情形，此有臺灣高等法院被告全國刑案紀錄表1 份在
    卷可按，其前受有期徒刑執行完畢，於5 年以內再犯本件最
    重本刑為有期徒刑以上之2 罪，為累犯，上開2 罪均應依刑
    法第47條之規定加重其刑，並均遞加重之。爰審酌被告前曾
    有施用毒品之犯行，經觀察、勒戒後，仍無法戒除其毒癮，
    竟再度涉犯本案，顯見其無戒絕之決心，其犯罪之動機、目
    的、手段、施用毒品係戕害自身健康，所生危害非鉅，及犯
    罪後終能坦承犯行，尚知悔悟等一切情狀，分別量處如主文
    所示之刑，並定其應執行之刑。
據上論斷，應依刑事訴訟法第273 條之1 第1 項、第299 條第1
項前段，毒品危害防制條例第10條第1 項、第2 項，刑法第11條
前段、第56條、第47條、第51條第5 款，判決如主文。
本案經檢察官鄭世揚到庭執行職務。
中　　華　　民　　國　　94　　年　　5 　　月　　19　　日
             　　 刑事第三庭法　官　王俊雄
以上正本證明與原本無異。
如不服本判決應於送達後10日內，向本院提出上訴狀。
                            書記官  許秋莉
中　　華　　民　　國　　94　　年　　5 　　月　　20　　日
附錄本判決論罪科刑依據之法條：
毒品危害防制條例第10條：
施用第一級毒品者，處6 月以上5 年以下有期徒刑。
施用第二級毒品者，處3 年以下有期徒刑。
